【裁判字號】    90,上易,33
【裁判日期】    900216
【裁判案由】    竊盜等
【裁判全文】
臺灣高等法院高雄分院刑事判決                        九十年度上易字第三三號
    上  訴  人  臺灣屏東地方法院檢察署檢察官
    被      告  庚○○
右上訴人因被告竊盜案件，不服臺灣屏東地方法院八十九年度易字第八七七號，中華
民國八十九年十月四日第一審判決（起訴案號：臺灣屏東地方法院檢察署八十九年度
偵字第一八五三、三一三八、三一四○、三一六一、三二五七號），及移送併案（併
案案號：同署八十九年度偵字第五三二一號）提起上訴，本院判決如左：
    主  文
原判決撤銷。
庚○○連續於夜間侵入住宅竊盜，累犯，處有期徒刑壹年拾月。
    事  實
一、庚○○曾因違反麻醉藥品管理條例案件，經法院判處有期徒刑五月，於民國八十
    八年三月十一日執行完畢，詎仍不知悔改：（一）庚○○意圖為不自已不法之所
    有，於民國八十八年十月六日二十三時許夜間，侵入屏東縣鹽埔鄉○○鄉○○路
    十巷十四號三樓乙○○住處內，竊得甲○○所有之皮包一只，內有甲○○、乙○○之郵局提款卡各一張等物，嗣於八十九年五月二十五日為警查獲，並扣得上揭
    提款卡二張。（二）庚○○、林清讚（業經原審判刑確定）、綽號「阿弟」之成
    年男子，意圖為自已不法之所有並基於共同犯意之連絡，庚○○並承前之竊盜概
    括犯意，於八十九年二月二十二日十五時許，在屏東縣鹽埔鄉○○村○○路六十
    之十一號之中日超商內，因庚○○見該處電玩下方裝新台幣（下同）十元硬幣之
    戊○○所有木箱（內有約五千元）未鎖，乃庚○○與林清讚及綽號「阿弟」不詳
    姓名之成年男子即基於共同犯意之連絡，由林清讚提供其所穿著之黑外套，庚○○則將該木箱取出並以外套包覆，並由林清讚與該綽號「阿弟」者輪流至外觀察
    店員活動情形，隨即趁店員不注意之際，由庚○○將該只木箱攜出，三人並將所
    得之硬幣朋分花用，嗣為店內之監視器攝得犯罪過程，經戊○○報警查獲。（三
    ）庚○○、林清讚再基於前揭竊盜之概括犯意，並基於共同犯意之連絡，於八十
    九年三月十七日凌晨二時二十分許之夜間，在屏東縣長治鄉○○路九十七號早餐
    店，由林清讚駕駛自小客車於車上接應，由庚○○侵入該早餐店欲竊取己○○○
    所有之麵包等財物，惟庚○○正行搜索財物之際，經人發覺通知店主，林清讚見
    狀先行駕車逃逸，庚○○則將門反鎖嗣為警查獲而未遂。（四）庚○○承前竊盜
    之概括犯意，於八十九年三月底某時，在屏東縣鹽埔鄉○○段二九一之十九號三
    崗大理石廠，進入該工廠內（侵入建築物部分均未據告訴）竊取壬○○所有之電
    纜線三十公斤，嗣並於八十九年四月四日十五時許轉賣予不知情之陳三詰。（五
    ）庚○○承前竊盜之概括犯意，於八十九年四月十四日八時許，在屏東縣鹽埔鄉
    ○○村○○路蓮霧園內，進入該蓮霧園竊取丙○○所有之鋁門窗四片，得手後於
    八十九年四月十三日十九時許轉賣予不知情之陳三詰，惟因陳三詰發覺有異，通
    知其友人丙○○而報警查獲上情。（六）庚○○承前竊盜之概括犯意，於八十九
    年四月三十日零時許，駕駛車牌號碼000－0000號林清讚所有之小貨車一
    部，在屏東縣鹽埔鄉○○村○○街○○道路旁之竹筍園，持置於該處之拾得之香
    蕉刀一把，竊取辛○○所有之竹筍五十公斤，嗣為辛○○之友人陳瑞賢發覺有異
    尾隨其後而報警查獲。（七）庚○○承前竊盜之概括犯意，於八十九年四月某日
    之夜間，在屏東縣鹽埔鄉○○段八二三之廿三號農地內，持香蕉刀竊取王萬能所
    有之竹筍八支，價值約七百元，得手後變賣現金供自己花用，嗣為警循線查獲。
    （八）庚○○承前竊盜之概括犯意，於八十九年四月某日之夜間，在屏東縣鹽埔
    鄉○○段二九五之卅七及二九五之卅五號農地內，持香蕉刀竊取蘇通所有之竹筍
    十五支，價值約一千五百元，得手後變賣現金供自己花用，嗣為警循線查獲。（
    九）庚○○承前竊盜之概括犯意，於八十九年四月某日之夜間，在屏東縣新圍村
    豐隆路五高分廿右分廿四號旁竹圍內，持香蕉刀竊取陳順發所有之竹筍十二支，
    價值約一千元，得手後變賣現金供自己花用，嗣為警循線查獲。
二、案經己○○○告訴請屏東縣警察局屏東分局及里港分局移送台灣屏東地方法院檢
    察署檢察官偵查起訴及移送併辦。
    理  由
一、被告庚○○（下稱被告）經傳未到，原審訊據被告對於右揭事實欄編號(二)、(六)之
    犯罪事實均供認不諱，核與告訴人戊○○、辛○○於警訊中之指述情節相符，並
    經證人陳瑞賢於警訊中證述綦詳，而事實欄編號（二）之犯行，經原審勘驗扣案
    之錄影帶結果，顯示「庚○○自林清讚腳下邊拿出電玩錢箱，林清讚隨即脫下外
    套供庚○○包住電玩箱，嗣庚○○、林清讚、阿弟三人緊湊在一起，林清讚離開
    座位至超商冰箱拿飲料至櫃檯結帳再回至座位，庚○○復轉頭看櫃檯有無人在，
    待林清讚回來後，庚○○看櫃台無人時隨即抱著外套包著的電玩錢箱先行離開」
    等情無誤，此外，復有監視錄影帶、照片及贓物領據附卷可參，被告此部分犯行
    堪以認定。原審訊據被告否認事實欄編號(一)、(三)、(四)、(五)之事實，辯稱：伊並未
    竊取該二張提款卡；伊係去隔壁找朋友，因有人拿鐵管要抓賊，伊才躲入店內；
    伊未曾見過電纜線；鋁門四片係帶朋友去賣的云云。惟查就事實欄編號（一）之
    犯行，業據被害人甲○○、乙○○之母丁○○於警訊中指述甚詳，且被告身上遭
    警查獲被害人遭竊提款卡二張可按，雖被告庚○○於警偵訊一再辯稱係其弟弟之
    友人綽號「文仔」之人所交予等語，惟其於警訊中所稱：「（問：「文仔」為何
    要將提款卡交給你）因被害人乙○○誤會是我偷的，所以我就想查明並透過朋友
    尋找，後來是我弟弟朋友「文仔」交給我弟弟轉交給我」等語，苟如被告所言，
    其尋找該二紙提款卡係為向乙○○澄清誤會一事，被告既已取得信用卡，何以仍
    遲未歸還，足見所辯顯與常情有違，不足為採，此外並有贓物認領保管單二紙在
    卷可稽，被告庚○○此部分犯行堪以認定。就事實欄編號（三）之犯行，業據被
    告及共犯林清讚於警訊及檢察官初訊中供承不諱，核與被害人己○○○於警偵訊
    中所述情節相符，雖被告嗣於偵訊中改稱：係去找一住處、姓名不詳之朋友的朋
    友，又稱係「宏仔」，惟另於原審審理中改稱係找「王仔」之林清讚之友人，所
    辯不僅無稽，亦與共犯林清讚所稱係庚○○欲找朋友等語不符，被告所辯不足採
    ，其此部分犯行亦堪認定。就事實欄編號（四）（五）犯行，業據被害人壬○○
    、丙○○及證人陳三詰於警訊中供述甚詳，且互核相符，被告於警訊中亦坦承有
    竊取三十公斤之電纜線犯行不諱，此外並有贓物認領保管單一紙在卷可稽，被告
    此部份犯行亦勘認定。右揭事實欄編號（七）（八）（九）犯行，業據被告於警
    訊中均坦承不諱，核與被害人王萬能、蘇通、陳順發於警訊中指證情節相符，被
    告庚○○此部份犯行亦均堪以認定。
二、按所謂兇器，其種類並無限制，凡客觀上足對人之生命、身體、安全構成威脅，
    具危險性之物品均屬之，且祇須行竊時攜帶之為已足，不以初有行兇之意圖為要
    ，茲香蕉刀質地堅硬而尖銳，足對人之生命、身體、安全構成威脅，堪認客觀上
    具危險性。核被告庚○○右揭犯罪事實欄（一）所為，係犯刑法第三百二十一條
    第一項第一款之夜間侵入住宅竊盜罪；被告庚○○、林清讚就犯罪事實欄（二）
    所為，係犯刑法第三百二十一條第一項第四款之結夥三人竊盜罪；被告庚○○就
    犯罪事實欄（三）所為，係犯刑法第三百二十條第一項、第三項之竊盜未遂罪；
    被告庚○○就犯罪事實欄（四）（五）所為，係犯刑法第三百二十條之竊盜罪；
    就犯罪事實欄（六）（七）（八）（九）所為，係犯刑法第三百二十一條第一項
    第三款之攜帶兇器竊盜罪。被告庚○○就事實欄（二）犯行與林清讚、綽號「阿
    弟」之不詳姓名成年男子；就事實欄（二）犯行與林清讚間，有犯意之聯絡及行
    為之分擔，均為共同正犯。被告庚○○先後數次竊盜犯行，時間緊接，所犯基本
    構成要件相同，顯係基於概括犯意為之，應依連續犯之規定，以情節較重事實欄
    （一）之刑法第三百二十一條第一項第一款夜間侵入住宅竊盜罪論以一罪。併辦
    即右揭事實欄（七）（八）（九）之部分與起訴部分，有連續犯裁判上一罪之關
    係，已如前述，本院自得併案審理。查被告庚○○曾因違反麻醉藥品管理條例案
    件，經法院判處有期徒刑五月，於八十八年三月十一日執行完畢，有台灣高等法
    院被告全國前案紀錄表一紙在卷可稽，其於五年以內再犯本件有期徒刑以上之罪
    ，為累犯，應依刑法第四十七條規定，加重其刑。
三、原審予以被告論罪科刑，固非無見，惟查檢察官併案即事實欄（七）（八）（九
    ）部分，與起訴部分有連續犯裁判上一罪之關係，如前所述，原判決未及一併審
    理，容有未洽。檢察官據此上訴，指摘原判決不當，為有理由，自應由本院將原
    判決撤銷改判。爰審酌被告素行不良此有上揭前案紀錄表可按，其犯罪動機、目
    的，正值青壯年，不思努力向上，竟多次行竊，惟所竊財物價值非鉅，及犯後態
    度等一切情狀，量處如主文所示之刑。另被告庚○○持以竊取竹筍之香蕉刀非其
    所有，亦非違禁物，自不為沒收之諭知，併此說明。
四、被告經合法傳喚，無正當理由不到庭，爰不待其陳述，逕行判決。
據上論結，應依刑事訴訟法第三百六十九條第一項前段、第三百六十四條、第三百七
十一條、第二百九十九條第一項前段，刑法第二十八條、第五十六條、第三百二十一
條第一項第一款、第四十七條，罰金罰鍰提高標準條例第一條前段，判決如主文。
本案經檢察官董明正到庭執行職務。
中    華    民    國      九十      年       二       月     十六   日
                        臺灣高等法院高雄分院刑事第八庭
                                  審判長法官  郭雅美
                                        法官  張盛喜
                                        法官  莊飛宗
右正本證明與原本無異。
不得上訴。
                                      書記官  張宗芳
中    華    民    國      九十      年       二       月    十九    日
附錄：本判決論罪科刑法條全文
中華民國刑法第三百二十一條
(加重竊盜罪)
犯竊盜罪而有左列情形之一者，處六月以上五年以下有期徒刑：
一  於夜間侵入住宅或有人居住之建築物、船艦，或隱匿其內而犯之者。
二  毀越門扇、牆垣或其他安全設備而犯之者。
三  攜帶兇器而犯之者。
四  結夥三人以上而犯之者。
五  乘火災、水災或其他災害之際而犯之者。
六  在車站或埠頭而犯之者。
前項之未遂罰之。
                                                                  Ｊ


司法院資訊處製作；財團法人民間司法改革基金會備份。
